臺灣臺北地方法院刑事判決　　　　　　　　　　　　九十二年度訴字第一０五七號
　　公　訴　人　臺灣臺北地方法院檢察署檢察官
　　被　　　告　己○○
　　選任辯護人　蔡鎮隆律師
　　被　　　告　壬○○
右列被告等因偽造文書等案件，經檢察官提起公訴（九十一年度調偵字第八二號），
本院判決如左：
    主  文
己○○、壬○○共同連續行使偽造私文書，足以生損害於他人，各處有期徒刑壹年陸
月。
    事  實
一、己○○與壬○○原係同事關係，其二人因財務狀況困窘，為籌措財源，乃先後於
    民國八十五年三月、八十六年七月及八十八年三月間，在臺北市○○○路二０一
    號台塑關係企業內，以壬○○之名義召集如附表一所示會期分別自八十五年四月
    五日起至八十九年六月五日止（以下稱第一會）、自八十六年八月五日起至九十
    年十月五日止（以下稱第二會）及自八十八年四月五日起至九十二年二月五日止
    （以下稱第三會）之民間互助會，由己○○分別參與各會（計有第一會之編號三
    九、第二會之編號一一），並由其二人分別邀集辛○○（計有第一會之編號四、
    第二會之編號六、第三會之編號七）、丁○○（計有第一會之編號一八、第二會
    之編號七）及乙○○（計有第一會之編號一九、第三會之編號四八）等人參與如
    附表一所示之互助會。詎己○○及壬○○二人為避免影響各互助會會員對會首及
    其他會員信用之評估，竟共同基於意圖為自己不法之所有及行使偽造準私文書之
    概括犯意，明知：如附表二之（一）、三之（一）及四之（一）所示之人並未
    參與第一會、第二會及第三會；第一會編號三四之庚○○於該會會單發出後已
    退出該會而由壬○○承受，而第二會編號三七至四一、四四、四六、四七、四九
    、五０之會員自八十八年三月五日起由己○○承受，第三會之編號二四、二五之
    杜香菊於八十八年七月五日退會而由壬○○承受，另第二會編號一三及第三會編
    號四九之丙○○係由己○○向其借用名義入會，竟仍在各會會單上填載前開、
    之會員姓名，使其他會員誤認渠等確有參與該互助會；旋未經如附表二之（一
    ）、三之（一）及四之（一）所示之人之同意，先後於前揭互助會尚未結束前之
    如附表二之（二）、三之（二）及四之（二）所示前開人員部分之開標時間內，
    在如附表一所示開標處所分別冒用上開會員之名義，連續將如附表二之（二）、
    三之（二）及四之（二）所示前開人員部分之會次，以附表二之（二）、三之（
    二）及四之（二）前開人員部分所示之金額填載競標利息，並分別以各該會單上
    所載之會員編號偽填於該次標單（其上並未記載「標單」二字，且無證據證明標
    單上曾記載各該會員姓名）上參與競標而得標，並提示與其他到場之會員而行使
    之，足以生損害於被冒名者及前揭互助會之其他活會會員；渠等復隱瞞上開之
    事實，先後於前揭互助會尚未結束前之如附表二之（二）、三之（二）及四之（
    二）所示前開人員部分之開標時間內，在如附表一所示開標處所，連續將如附表
    二之（二）、三之（二）及四之（二）所示前開人員部分之會次，以附表二之（
    二）、三之（二）及四之（二）前開人員部分所示之金額填載競標利息，並分別
    以各該會單上所載之會員編號填載於該次標單（其上並未記載「標單」二字，且
    無證據證明標單上曾記載各該會員姓名，亦無證據認定主觀上有冒用他人名義之
    意）上參與競標而得標，並提示與其他到場之會員而行使之，使各互助會會員誤
    認確係會單所載名義人得標，而影響各互助會會員間之信用評估及依約如期標得
    會款之利益，另依該次開標結果向當次活會會員收取會款，使不知情之當次活會
    會員均陷於錯誤，誤認得標人將遵期繳交會款，其等亦可順利取得得標款項，而
    陸續如數繳交會款予壬○○（得標日期、標金及各次詐得會款詳如附表二之（二
    ）、三之（二）及四之（二）所示）。又壬○○因上開三會之會款週轉已甚困窘
    ，其另承前意圖為自己不法所有之概括犯意，明知第一會尚有編號一之甲○○、
    編號二之子○○及編號三之陳惠文未標取會款，竟於八十九年四月五日，分別向
    甲○○、子○○及陳惠文佯稱係由他人得標，致甲○○、子○○及陳惠文陷於錯
    誤而分別交付活會會款新臺幣（下同）一萬七千五百元（按當次並未開標，且依
    卷內所附會單尚無從認定該次標息，而僅以底標新台幣二千五百元認定其標息）
    。嗣因前開三互助會於八十九年五月五日後即停會，經召開債權人會議，辛○○
    、丁○○、乙○○等會員始悉上情。
二、案經辛○○、丁○○、乙○○訴由臺灣臺北地方法院檢察署檢察官偵查起訴。
    理  由
一、訊據被告己○○及壬○○固不否認如附表二之（二）、三之（二）及四之（二）
    所示之會員於上開合會停標前均已標得會款之事實，然均矢口否認有何詐欺及行
    使偽造準私文書之犯行，辯稱：渠等無冒標情事云云。經查：
（一）如附表二之（二）、三之（二）及四之（二）所示之會員係屬人頭會員乙情，
      此有八十九年五月六日第一次債權人會議紀錄所檢附之互助儲蓄會會員名冊影
      本一份在卷可稽，而上開債權人會議係於前揭合會停標後之翌日即召開，距事
      實發生之時較近，記憶當更為清晰，且較少權衡利害得失、受他人干預或相互
      勾串供詞，自應較為可採；又被告壬○○自承當日確曾親自參加該債權人會議
      ，徵諸證人即債權人會議主席甲○○於本院九十二年十二月十八日審理中證稱
      ：「（問：第一次會議紀錄中所記載人頭會員是什麼意思？）實際這個人沒有
      參加會，但壬○○把他寫入會單冒名入會，是與會的人與壬○○一一確認哪些
      是人頭，大家就把他劃掉，人頭都是死會。」、「（問：提示八十九他八五三
      三第十九到二十一頁，上面的紅筆勾的部分是否即為人頭會員名單？）是的，
      在場的人都有勾。都是會首壬○○冒名入會，並且得標。」等語，足見如附表
      二之（二）、三之（二）及四之（二）所示之會員均未入會且已得標無訛。
（二）又第二會編號一三及第三會編號四九之丙○○係由被告己○○向其借用名義入
      會，業經被告己○○供明在卷，且經證人丙○○證述在卷，並有證人丙○○所
      出具之陳述書在卷可稽；又第一會編號三四之庚○○於該會會單發出後已退出
      該會而由被告壬○○承受，第二會編號三七至四一、四四、四六、四七、四九
      、五０之會員自八十八年三月五日起由被告己○○承受，第三會之編號二四、
      二五之杜香菊於八十八年七月五日退會而由被告壬○○承受，亦經被告壬○○
      供明在卷，且經證人庚○○證述在卷；然上開債權人會議紀錄所檢附之互助儲
      蓄會會員名冊所記載之會員名單均為丙○○、庚○○、杜香菊等原名義人，而
      證人子○○於本院九十二年十月二十九日審理中亦證稱：被告壬○○並未告知
      證人庚○○不參加第一會等語，顯見被告己○○及壬○○二人確有隱匿前開會
      員變動情形而以會單上非其本人名義之合會標取會款之行為。
（三）又被告己○○於九十年五月二十二日及九十年六月二十八日偵查中供稱：「（
      問：你是否有找非台塑員工參與董女所組互助會？）是，Ａ會【即第一會】中
      有編號二七、三０、三八、三九、四０、四一、四二、四三、四四、四六、四
      七是我經手邀他們入會的。」、「（問：Ｂ會【即第二會】？）編號十一至十
      五的會是我代為經手處理。」、「（問：Ｃ會【即第三會】？）只有四九、五
      十是我代為處理。」等語，核與被告壬○○於九十一年四月十日偵查中供稱：
      「（問：第三會部分有那些是己○○負責的？）第三會從名冊第十一號陳彩蓮
      、第三十五號林麗鳳、四九號丙○○、五十號陳淑芬是由陳負責的。」、「（
      問：第一會部分有那些由己○○負責？）二七號陳彩蓮、三十號蔡宙如、三十
      八號林麗惠，三十九號己○○，四十號陳協棟、四一號陳淑芬，四二號張月寶
      ，四三號李春媛，四四號丁庸鵬、四六號林麗鳳、四七號陳寶秀是由己○○負
      責的。」等語大致相符，足見如附表二之（二）、三之（二）及四之（二）所
      示之會員確有部分係由被告己○○負責處理；又被告壬○○於九十年五月十一
      日偵查中供稱：「‧‧‧陳女若要標會均是打電話給我，會告訴我她所介紹的
      人何人要以何金額標會‧‧‧」等語，而被告己○○於九十年六月二十八日偵
      查中亦供稱：「他們若要標會，有時透過董女，有時透過我代為告知董女，他
      們要標會，會款有時直接匯給董女，有些匯給我，我才轉給董。」等語，足見
      被告己○○確有以如附表二之（二）、三之（二）及四之（二）所示之部分會
      員名義標取會款；又被告壬○○於九十二年八月二十一日調查中供稱：「‧‧
      ‧第三個會被告陳剛開始有跟編號四十九，後來與丙○○有金錢關係，所以她
      說改為丙○○參與，錢都是被告陳負責，所以我只跟他收。這些不是用被告陳
      本名的會，除了洪千女退出的部分外，其他是由被告陳負責邀來的，我有的認
      識、有的不認識，這些人的會款都是向被告陳算的，我並沒有去直接找那些會
      員，被告陳邀來的會員我認識的部分，有些我有確認，被告陳邀來的會員都是
      由透過被告陳來投標，得標的款項我也是和被告陳算。」、「（問：是否有直
      接交過得標會錢給被告陳邀來的會員？）沒有，都是與被告陳算的。」等語，
      是被告壬○○就被告己○○以會單上非其本人名義之會員標取會款乙情，尚難
      推諉不知；又被告己○○及壬○○二人隱匿會單上會員之異動情形，復以會單
      上所記載非本人名義之會員標取會款，渠等所為自難謂無不法所有之意圖。
（四）又八十九年四月份第一會所存之活會會員計有編號一之甲○○、編號二之子○○及編號三之陳惠文三人，此有上開互助會會員名冊影本在卷可稽，然證人子
      ○○於本院九十二年十月二十九日審理中證稱：「‧‧‧八十九年四月份我有
      交給被告董會錢，她告訴我說是甲○○得標。」等語，而證人甲○○於本院九
      十二年十二月十八日審理中亦證稱曾繳交八十九年四月份之會款予被告壬○○
      等語，徵諸被告壬○○於本院九十二年八月二十一日調查中供稱：「‧‧‧子
      ○○四月七日來繳會錢說他五月份要標，當時我有向他收了會款，因為陳惠文
      在三月底有表示她要標，所以四月份此會應該是算陳惠文得標，‧‧‧」、「
      （問：是否有告知陳惠文八十九年四月五日是他得標？）我沒有跟他講，但是
      我有跟他收當月份的會款。」等語，足見被告壬○○確有佯稱他人得標而向甲○○、子○○及陳惠文收取會會款之行為。
    綜上所述，被告己○○及壬○○上開所辯，均屬事後卸責之詞，不足採信。本件
    事證明確，渠等犯行均堪認定，應予依法論科。
二、按民間互助會中之已得標會員，依據其與會首間之契約，無論何人得標，均有按
    期繳交會款之義務，故會首藉他人名義實由己參加該互助會並得標，其詐欺所得
    之款，應僅限於未得標會員繳納之會款。查本件互助會之標單，僅須記載會員編
    號及一定金額之標息，第三人僅憑標單之內容觀之，尚不能明瞭其用意何在，須
    依該互助會之約定始足以表示該金額係標取會款之利息，該編號係標取會款之會
    員，而足以表示參與競標互助會會款之一定用意之證明，而屬刑法第二百二十條
    第一項以文書論之文書。核被告己○○及壬○○所為，均係犯刑法第二百二十條
    第一項、第二百十六條、第二百十條之行使偽造準私文書罪及第三百三十九條第
    一項之詐欺取財罪。又被告己○○與壬○○間就上開行使偽造準私文書及詐欺取
    財犯行，分別有犯意聯絡及行為分擔，均為共同正犯。又渠等偽造準私文書之低
    度行為，復為行使之高度行為所吸收，均不另論罪。而其二人於每次以他人名義
    得標後，向其他多數活會會員詐取會款，以一詐欺行為同時詐騙數活會會員，係
    以一行為觸犯數同種罪名，為想像競合犯，應依刑法第五十五條之規定，從一重
    論以詐欺取財罪。又渠等先後多次行使偽造準私文書及詐欺取財犯行，時間緊接
    ，方法相同，觸犯構成要件相同之罪名，顯係基於概括之犯意而為之，為連續犯
    ，均應依刑法第五十六條之規定論以一罪，並均依法加重其刑。又被告己○○及
    壬○○行使偽造準私文書之目的即在於詐欺取財，其所犯上開二罪間，有方法結
    果之牽連關係，應從一重論以行使偽造準私文書罪。又公訴意旨雖未敘及被告己○○及壬○○除第一會之子○○及庚○○部分外之行使偽造準私文書及詐欺取財
    犯行，然此部分犯行與前開論罪科刑部分分別有連續犯及牽連犯之裁判上一罪之
    關係，應為起訴效力所及之，本院自得併予審理。爰審酌被告己○○及壬○○前
    未曾受有期徒刑以上刑之宣告，此有臺灣高等法院被告全國前案紀錄表各一份在
    卷可徵，然其詐騙金額甚鉅，受害活會會員眾多，犯罪情節非屬輕微，且犯罪後
    迄今尚未全數賠償告訴人，及其二人之品行、犯罪動機、目的、手段、生活狀況
    、智識程度、被害人受詐欺之金額、犯罪所生之損害及犯罪後猶狡詞卸責等一切
    情狀，分別量處如主文所示之刑。
三、本件公訴意旨略以：被告壬○○於八十五年四月五日起至八十九年六月五日止（
    第一會）、八十六年八月五日起至九十年十月五日止（第二會）、八十八年四月
    五日起至九十二年二月五日止（第三會），在台北市○○○路二０一號台塑關係
    企業內分別以如附表四所示條件召集三個互助會，並擔任會首，負有收集會員會
    款交與當月得標者之義務。詎因需款孔急，竟與亦曾於台塑關係企業服務之被告
    己○○基於偽造文書及意圖為自己不法所有之概括犯意聯絡，被告壬○○明知被
    害人子○○、庚○○並未參與第一會，而仍在第一會會單編號二、三十四記載被
    害人子○○、庚○○之姓名，使其他會員誤以為係被害人子○○、庚○○參與該
    互助會；又明知被害人癸○○並未授權渠等在第二會之八十七年八月五日以四千
    六百元投標，被告壬○○竟分於八十九年四月五日、八十六年八月五日、八十七
    年八月五日，在投標單上填寫編號二（金額不詳）、編號三十四及四千一百元、
    編號九及四千六百元，使其他會員認係被害人庚○○、癸○○投標而陷於錯誤，
    並分別交付會款與壬○○，足生損害於被害人庚○○、癸○○及其他活會會員。
    因認被告己○○及壬○○上開行為均另涉有刑法第二百十六條、二百二十條第一
    項、第二百十條之行使偽造準私文書罪及第三百三十九條第一項之詐欺取財罪嫌
    。按被告未經審判證明有罪確定前，推定其為無罪；又犯罪事實應依證據認定之
    ，無證據不得認定其犯罪事實；又不能證明被告犯罪者，應諭知無罪之判決，刑
    事訴訟法第一百五十四條第一項、第二項及第三百零一條第一項分別定有明文。
    又被害人所述被害情形如無瑕疵可指，而就其他方面調查又與事實相符，其供述
    始足據為判決之基礎；且告訴人之告訴，係以使被告受刑事訴追為目的，是其陳
    述是否與事實相符，仍應調查其他證據以資審認（最高法院三十二年上字第六五
    七號、五十二年台上字第一三００號判例參照）。公訴意旨認被告己○○及壬○○涉有刑法第二百十六條、二百二十條第一項、第二百十條之行使偽造準私文書
    罪及第三百三十九條第一項之詐欺取財罪嫌，無非係以：右揭犯罪事實，業據被
    害人子○○、庚○○及癸○○於偵查中證述在卷，並有互助儲蓄會員名冊三紙及
    第一次債權人會議紀錄在卷可稽為其主要論據。訊據被告壬○○及己○○固不否
    認曾以被害人癸○○之名義於前揭時間得標取第二會之事實，然均堅詞否認有何
    公訴意旨所稱之行使偽造準私文書及詐欺犯行，辯稱：被害人子○○確有參加第
    一會，而八十九年四月並未開標；又被害人庚○○原要參加第一會，於會單發出
    後始表示不參加，而由被告壬○○承受；另被害人癸○○部分係經其同意借標，
    並無冒標等語。經查：
（一）證人子○○於八十九年十月五日偵查及九十二年十月二十九日本院審理中均證
      稱確曾參加第一會等語，是公訴意旨所稱：「明知子○○並未參與第一會，而
      仍在第一會會單編號二記載子○○之姓名，使其他會員誤以為係子○○參與該
      互助會」乙節，顯屬無據；又證人子○○於本院九十二年十月二十九日審理中
      證稱：八十九年四月份並未開標等語，核與被告壬○○所供述之內容相符，而
      八十九年四月份既未開標，自無從認定被告壬○○曾於八十九年四月五日在標
      單上填寫編號二（金額不詳）參與投標之事實。是渠等所涉上開行使偽造準私
      文書及詐欺犯行，尚屬無從證明。
（二）被告壬○○於八十九年十月五日偵查中供稱：「（問：庚○○有無參加第一會
      ？）有，第一會時他剛開始願意參加，但我將會單發出後，他才稱不願意參加
      ，所以我自己吸收，由我繳納會款。」等語，並於本院九十二年八月二十一日
      調查中供稱：「（問：對庚○○部分有何意見？）剛開始我有問他他說要跟，
      後來向他收會頭錢時他說不跟，我當時會單已經寫了，‧‧‧」等語，而證人
      庚○○於八十九年十月五日偵查中證稱：「（問：為何第一會有你的名字？）
      延續八十一年的會單，但八十五年的會因我無法參加，所以他就接去，但名單
      上的名字無更改。」等語，復於九十二年十月二十九日本院審理中證稱：「（
      問：有無參加第一會編號為三十四？）當初有，因為我之前有參加他很多的會
      ，他有邀我來參加這個會，我有答應，後來因為繳頭會會款時，我向壬○○表
      示我資金週轉有問題，我不要參加這個會，至於後來如何我不清楚。」等語，
      足見被告壬○○所稱證人庚○○事後退出第一會而由其吸收乙情，應非虛言；
      徵諸被告壬○○於本院九十二年八月二十一日調查中供稱其就庚○○名義之會
      係以填寫編號之方式投標等語，被告壬○○既已承受上開證人庚○○名義之合
      會，本得自由行使該合會之權利，而其基於行使合會權利之意思而於標單上填
      寫會員編號參與投標，尚難認其主觀尚有何偽造準私文書之犯意。
（三）有關第二會編號九之癸○○部分係經證人癸○○同意借標乙情，雖經被告壬○○及己○○供明在卷，惟為證人癸○○否認在卷；然卷附之八十九年六月二十
      一日第二會債權人會議記錄內記載：「八十九年五月六日第一次債權人會議上
      ，部分會員曾共同在場聽到癸○○承認係自己同意借名予己○○標會。」等字
      樣，而證人甲○○於本院九十二年十二月十八日審理中亦證稱：「（問：什麼
      資料記載癸○○是死會？）壬○○提出的會單及部分會員提出的會單都有記載
      癸○○是死會。」、「（問：提示八十九年度偵字第八五三三號第四十四頁之
      債權人會議紀錄，關於第一案第二點當初為何會如上記載？）第二會開會時癸○○說她是活會，她是被冒標的，但是部分會員說在第一次債權人會議時有聽
      到癸○○承認同意借標，但我沒有聽到，癸○○也說她沒有說同意借標，決議
      的內容我們有唸給在場的人聽。」等語，足見上開債權人會議紀錄所記載之內
      容應非無據；又證人甲○○於同日審理中證稱：「（問：如何比對活會與死會
      的會員？）所有的在場的債權人與壬○○本人一一比對活會及死會會員，再記
      載於會議紀錄中，在場的債權人均於會議紀錄上簽名。」等語，而證人即出席
      八十九年五月六日第一次債權人會議之戊○○於本院九十二年十二月十八日審
      理中亦證稱：「（問：第一次債權人會議時你如何確認人頭會員？）由壬○○
      依各會的會單一一提出，在場人再一一標記。」等語，另證人癸○○確曾參與
      八十九年五月六日之第一次債權人會議，亦有該次會議之簽到紀錄可資參照，
      觀諸卷附之八十九年五月六日第一次債權人會議紀錄，其中有關第二會之癸○○部分既未列入人頭會員名單，亦未記載曾遭人冒標等情，應認被告己○○及
      壬○○所稱同意借標乙情，較屬可採。
    綜上所述，被告己○○及壬○○所涉上開三公訴意旨所述行使偽造準私文書及詐
    欺犯行，均屬無從證明。此外，復查無其他積極證據足認被告己○○及壬○○確
    有前開行使偽造準私文書及詐欺犯行，本應就此部分犯行為無罪之諭知，惟公訴
    意旨認此部分犯行與前揭論罪科刑之部分，分別有連續犯及牽連犯之裁判上一罪
    關係，爰均不另為無罪之諭知。
四、又被告壬○○於附表二之（二）、三之（二）及四之（二）所示之時間所填載之
    標單，雖為供犯罪所用之物，惟於行使得標後，均已丟棄滅失，業據被告壬○○
    供述在卷，爰不另為沒收之諭知。
據上論斷，應依刑事訴訟法第二百九十九條第一項前段，刑法第二十八條、第五十六
條、第二百二十條第一項、第二百十條、第二百十六條、第三百三十九條第一項、第
五十五條，罰金罰鍰提高標準條例第一條前段，判決如主文。
本案經檢察官林宗志到庭執行職務。
中　　　華　　　民　　　國　　九十三　　年　　　三　　　月　　十一  　　日
                                      臺灣臺北地方法院刑事第十五庭
                                          審判長法  官  周  祖  民
                                                法  官  范  智  達
                                                法  官  黃  雅  君
右正本證明與原本無異。
如不服本判決，應於判決送達後十日內向本院提出上訴狀（應抄附繕本）。告訴人或
被害人如對於本判決不服者，應具備理由請求檢察官上訴，其上訴期間之計算係以檢
察官收受判決正本之日期為準。
                                                書記官  黃  炎  煌
中　　　華　　　民　　　國　　九十三　　年　　　三　　　月　　 十二 　　日
附錄本案論罪科刑法條：
刑法第二百十條、第二百十六條、第二百二十條第一項、第三百三十九條第一項
中華民國刑法第二百十條
(偽造變造私文書罪)
偽造、變造私文書，足以生損害於公眾或他人者，處五年以下有期徒刑。
中華民國刑法第二百十六條
(行使偽造變造或登載不實之文書罪)
行使第二百十條至第二百十五條之文書者，依偽造、變造文書或登載不實
事項或使登載不實事項之規定處斷。
中華民國刑法第二百二十條
在紙上或物品上之文字、符號、圖畫、照像，依習慣或特約，足以為表示
其用意之證明者，關於本章及本章以外各罪，以文書論。
錄音、錄影或電磁紀錄，藉機器或電腦之處理所顯示之聲音、影像或符號
，足以為表示其用意之證明者，亦同。
稱電磁紀錄，指以電子、磁性或其他無法以人之知覺直接認識之方式所製
成之紀錄，而供電腦處理之用者。
中華民國刑法第三百三十九條
(普通詐欺罪)
意圖為自己或第三人不法之所有，以詐術使人將本人或第三人之物交付者
，處五年以下有期徒刑、拘役或科或併科一千元以下罰金。
以前項方法得財產上不法之利益或使第三人得之者，亦同。
前二項之未遂犯罰之。
附表一：
（一）第一會：八十五年四月五日起至八十九年六月五日止，含會首計五十一名，每
      月四日在臺塑企業之出口組開標，每會二萬元，採內標制，底標二千五百元（
      一百元為一單位）。
（二）第二會：八十六年八月五日起至九十年十月五日止，含會首計五十一名，每月
      四日在臺塑企業之出口組開標，每會二萬元，採內標制，底標二千五百元（一
      百元為一單位）。
（三）第三會：八十八年四月五日起至九十二年二月五日止，含會首計五十一名，每
      月四日在臺塑企業之出口組開標，每會二萬元，採內標制，底標二千五百元（
      一百元為一單位）。
附表二：八十五年四月五日起至八十九年六月五日止（第一會）
（一） 冒名入會
┌─────┬────────┐
│ 會員編號 │會單所載名義人  │
├─────┼────────┤
│ 五       │許錫煌          │
├─────┼────────┤
│ 六       │杜春菊          │
├─────┼────────┤
│ 八       │陳秀琴          │
├─────┼────────┤
│ 二七     │陳彩蓮          │
├─────┼────────┤
│ 三０     │蔡宙如          │
├─────┼────────┤
│ 三八     │林麗惠          │
├─────┼────────┤
│ 四０     │陳協棟          │
├─────┼────────┤
│ 四一     │陳淑芬          │
├─────┼────────┤
│ 四二     │張月寶          │
├─────┼────────┤
│ 四三     │李春媛          │
├─────┼────────┤
│ 四四     │丁庸鵬          │
├─────┼────────┤
│ 四六     │林麗鳳          │
├─────┼────────┤
│ 四七     │陳寶秀          │
└─────┴────────┘
（二）詐欺之金額：
┌──┬────┬────┬──────┬─────┬─────────┐
│編號│標    息│活會會員│ 標會名義   │標會之日期│ 詐欺活會會員金額 │
│    │        │應繳款項│（會員編號）│          │                  │
├──┼────┼────┼──────┼─────┼─────────┤
│ 一 │5800    │14200元 │丁庸鵬      │85.05.05  │14200x35=497000   │
│    │        │        │（44）      │          │                  │
├──┼────┼────┼──────┼─────┼─────────┤
│ 二 │5500    │14500元 │張月寶      │85.07.05  │14500x34=493000   │
│    │        │        │（42）      │          │                  │
├──┼────┼────┼──────┼─────┼─────────┤
│ 三 │5100    │14900元 │許錫煌      │85.08.05  │14900x34=506600   │
│    │        │        │（5）       │          │                  │
├──┼────┼────┼──────┼─────┼─────────┤
│ 四 │4600    │15400元 │陳淑芬      │85.09.05  │15400x34=523600   │
│    │        │        │（41）      │          │                  │
├──┼────┼────┼──────┼─────┼─────────┤
│ 五 │4800    │15200元 │杜香菊      │85.10.05  │15200x34=516800   │
│    │        │        │（6）       │          │                  │
├──┼────┼────┼──────┼─────┼─────────┤
│ 六 │4300    │15700元 │蔡宙如      │86.01.05  │15700x32=502400   │
│    │        │        │（30）      │          │                  │
├──┼────┼────┼──────┼─────┼─────────┤
│ 七 │4300    │15700元 │陳協棟      │86.02.05  │15700x32=502400   │
│    │        │        │（40）      │          │                  │
├──┼────┼────┼──────┼─────┼─────────┤
│ 八 │4300    │15700元 │陳寶秀      │86.03.05  │15700x32=502400   │
│    │        │        │（47）      │          │                  │
├──┼────┼────┼──────┼─────┼─────────┤
│ 九 │4300    │15700元 │李春媛      │86.04.05  │15700x32=502400   │
│    │        │        │（43）      │          │                  │
├──┼────┼────┼──────┼─────┼─────────┤
│ 十 │4300    │15700元 │林麗鳳      │86.05.05  │15700x32=502400   │
│    │        │        │（46）      │          │                  │
├──┼────┼────┼──────┼─────┼─────────┤
│ 一 │4500    │15500元 │陳彩蓮      │86.06.05  │15500x32=496000   │
│ 一 │        │        │（27）      │          │                  │
├──┼────┼────┼──────┼─────┼─────────┤
│ 一 │4100    │15900元 │林麗惠      │86.07.05  │15900x32=508800   │
│ 二 │        │        │（38）      │          │                  │
├──┼────┼────┼──────┼─────┼─────────┤
│ 一 │4100    │15900元 │庚○○      │86.08.05  │15900x32=508800   │
│ 三 │        │        │（34）      │          │                  │
├──┼────┼────┼──────┼─────┼─────────┤
│ 一 │4500    │15500元 │陳秀琴      │86.12.05  │15500x30=465000   │
│ 四 │        │        │（8）       │          │                  │
└──┴────┴────┴──────┴─────┴─────────┘
                                                     合計：0000000
附表三：八十六年八月五日起至九十年十月五日止（第二會）
（一）冒名入會：
┌─────┬────────┐
│ 會員編號 │會單所載名義人  │
├─────┼────────┤
│ 一二     │陳淑芬          │
├─────┼────────┤
│ 一四     │陳協棟          │
├─────┼────────┤
│ 一五     │陳淑玲          │
├─────┼────────┤
│ 一六     │葉嘉莉          │
├─────┼────────┤
│ 一七     │葉嘉莉          │
├─────┼────────┤
│ 三０     │陳彩蓮          │
├─────┼────────┤
│ 三一     │林麗鳳          │
├─────┼────────┤
│ 三四     │陳寶秀          │
├─────┼────────┤
│ 三五     │何妙瑩          │
└─────┴────────┘
（二）詐欺之金額：
┌──┬────┬────┬──────┬─────┬─────────┐
│編號│標    息│活會會員│ 標會名義   │標會之日期│ 詐欺活會會員金額 │
│    │        │應繳款項│（會員編號）│          │                  │
├──┼────┼────┼──────┼─────┼─────────┤
│ 一 │4200    │15800元 │陳彩蓮      │86.10.05  │15800x38=600400   │
│    │        │        │（30）      │          │                  │
├──┼────┼────┼──────┼─────┼─────────┤
│ 二 │4100    │15900元 │陳協棟      │86.11.05  │15900x38=604200   │
│    │        │        │（14）      │          │                  │
├──┼────┼────┼──────┼─────┼─────────┤
│ 三 │4300    │15700元 │陳寶秀      │86.11.05  │15700x38=596600   │
│    │        │        │（34）      │          │                  │
├──┼────┼────┼──────┼─────┼─────────┤
│ 四 │4200    │15800元 │陳淑玲      │87.02.05  │15800x37=584600   │
│    │        │        │（15）      │          │                  │
├──┼────┼────┼──────┼─────┼─────────┤
│ 五 │4500    │15500元 │丙○○      │87.03.05  │15500x37=573500   │
│    │        │        │（13）      │          │                  │
├──┼────┼────┼──────┼─────┼─────────┤
│ 六 │4300    │15700元 │陳淑芬      │87.05.05  │15700x36=565200   │
│    │        │        │（12）      │          │                  │
├──┼────┼────┼──────┼─────┼─────────┤
│ 七 │4500    │15500元 │林麗鳳      │86.06.05  │15500x36=558000   │
│    │        │        │（31）      │          │                  │
├──┼────┼────┼──────┼─────┼─────────┤
│ 八 │3300    │16700元 │葉嘉莉      │87.12.05  │16700x32=534400   │
│    │        │        │（16）      │          │                  │
├──┼────┼────┼──────┼─────┼─────────┤
│ 九 │4100    │15900元 │葉嘉莉      │88.01.05  │15900x32=508800   │
│    │        │        │（17）      │          │                  │
├──┼────┼────┼──────┼─────┼─────────┤
│ 十 │4500    │15500元 │陳三奇      │88.03.05  │15500x21=325500   │
│    │        │        │（47）      │          │                  │
├──┼────┼────┼──────┼─────┼─────────┤
│ 一 │4300    │15700元 │王冠力      │88.04.05  │15700x21=329700   │
│ 一 │        │        │（49）      │          │                  │
├──┼────┼────┼──────┼─────┼─────────┤
│ 一 │5000    │15000元 │涂衛秀      │88.05.05  │15000x21=315000   │
│ 二 │        │        │（40）      │          │                  │
├──┼────┼────┼──────┼─────┼─────────┤
│ 一 │4600    │15400元 │陳宜伶      │88.06.05  │15400x21=323400   │
│ 三 │        │        │（38）      │          │                  │
├──┼────┼────┼──────┼─────┼─────────┤
│ 一 │4600    │15400元 │黃敏麗      │88.06.05  │15400x21=323400   │
│ 四 │        │        │（37）      │          │                  │
├──┼────┼────┼──────┼─────┼─────────┤
│ 一 │4100    │15900元 │孫秋愛      │88.09.05  │15900x20=318000   │
│ 五 │        │        │（41）      │          │                  │
├──┼────┼────┼──────┼─────┼─────────┤
│ 一 │4300    │15700元 │洪士人      │88.10.05  │15700x20=314000   │
│ 六 │        │        │（44）      │          │                  │
├──┼────┼────┼──────┼─────┼─────────┤
│ 一 │4100    │15900元 │林淑美      │88.12.05  │15900x19=302100   │
│ 七 │        │        │（39）      │          │                  │
├──┼────┼────┼──────┼─────┼─────────┤
│ 一 │4300    │15700元 │洪振山      │89.02.05  │15700x18=282600   │
│ 八 │        │        │（46）      │          │                  │
├──┼────┼────┼──────┼─────┼─────────┤
│ 一 │4300    │15700元 │王麒祥      │89.03.05  │15700x18=282600   │
│ 九 │        │        │（50）      │          │                  │
└──┴────┴────┴──────┴─────┴─────────┘
                                                     合計：0000000
附表四：八十八年四月五日起至九十二年二月五日止（第三會）
（一）冒名入會：
┌─────┬────────┐
│ 會員編號 │會單所載名義人  │
├─────┼────────┤
│ 一一     │陳彩蓮          │
├─────┼────────┤
│ 四二     │林全德          │
├─────┼────────┤
│ 五０     │陳淑芬          │
└─────┴────────┘
（二）詐欺之金額：
┌──┬────┬────┬──────┬─────┬─────────┐
│編號│標    息│活會會員│ 標會名義   │標會之日期│ 詐欺活會會員金額 │
│    │        │應繳款項│（會員編號）│          │                  │
├──┼────┼────┼──────┼─────┼─────────┤
│ 一 │5000    │15000元 │陳彩蓮      │88.05.05  │15000x46=690000   │
│    │        │        │（11）      │          │                  │
├──┼────┼────┼──────┼─────┼─────────┤
│ 二 │4600    │15400元 │杜香菊      │88.08.05  │15400x42=646800   │
│    │        │        │（25）      │          │                  │
├──┼────┼────┼──────┼─────┼─────────┤
│ 三 │4300    │15700元 │陳淑芬      │88.09.05  │15700x42=659400   │
│    │        │        │（50）      │          │                  │
├──┼────┼────┼──────┼─────┼─────────┤
│ 四 │4300    │15700元 │杜香菊      │88.10.05  │15700x42=659400   │
│    │        │        │（24）      │          │                  │
├──┼────┼────┼──────┼─────┼─────────┤
│ 五 │3800    │16200元 │林全德      │88.11.05  │16200x42=680400   │
│    │        │        │（42）      │          │                  │
└──┴────┴────┴──────┴─────┴─────────┘
                                                      合計：0000000
